# 请教陈版主，关于新收入准则“应付客户对价”会计处理

提问人：wx_5d2a9c50c711 时间：2020-08-10 21:33:08
某消费品制造商甲公司签订了一项合同，向一家全球大型连锁零售店客户销售商品，合同期限为 1 年。该零售商承诺，在合同期限内以约定价格购买至少价值 1500 万元的产品。合同同时约定，甲公司需在合同开始时向该零售商支付 150 万元的不可退回款项。该款项旨在就零售商需更改货架以使其适合放置甲公司产品而作出补偿。第一个月该企业销售货物开具发票的金额为 200 万元。甲公司第一个月应确认收入=200-200×10%=180（万元）。
请问，期初支付的 150 万元应入什么科目，预付账款、合同取得成本，总感觉都有瑕疵

回答人：chenyiwei
应冲减收入更合适，因为该 150 万元是用于“零售商需更改货架以使其适合放置甲公司产品”，本身并未向甲公司提供可识别的商品或服务。